Inventaris van het archief van het Rijksschooltoezicht, later de Inspectie van het Onderwijs, (1915) 1975-1991 (1995)
Nationaal Archief, Den Haag
- Taken, C
  - Beroepsonderwijs, C.4
    - Hoger Beroepsonderwijs, C.4.4
      - Algemeen, C.4.4.1
        - Ingekomen en minuten van uitgaande stukken inzake het herstructureren, opnieuw inrichten en het functioneren van de lerarenopleidingen aan Universiteiten, Hogescholen en Beroepsopleidingen, 1987-1991; 838-840; 2 pakken en 1 omslag
          - 1987-1990, 838; 1 pak
          - 1989-1990, 839; 1 pak
          - 1989-1991, 840; 1 omslag
        - Het uitbrengen van een negatief advies inzake de overdracht van studierichtingen van de Noordelijke Hogeschool Leeuwarden aan de Christelijke Hogeschool Windesheim, alsmede stukken betreffende het opstarten van de lerarenopleiding Speciaal Onderwijs aan de laatstgenoemde Hogeschool en de bekostiging daarvan, met bijlagen, 1987-1991; 841; 1 omslag
        - Reacties op het ARBO advies "Progressie in Professie" met betrekking tot de ontwikkeling van de PABO en de professionele ontwikkeling van de leraar in het Basisonderwijs, met bijlagen, 1988-1989; 842; 1 pak
        - Verzoek van de Stichting Reformatorische Leergangen te Zwolle tot aanwijzing, volgens artikel 171 WHBO, van een niet bekostigde deeltijdopleiding tot godsdienstleraar tweede graad in het Voortgezet Onderwijs, met daarop een positieve reactie van de Inspectie Hoger Onderwijs en de Onderwijsraad, met bijlagen, 1988-1991; 843; 1 omslag
        - Het toepassen van nieuwe technologie in het onderwijs uitgewerkt in het "PRINT Activiteitenplan 1990", het "Beleidskader Opstap 1991/1992" en de "Financiële Verantwoording, 1 augustus 1988-31 december 1989", alsmede het via een MB instellen van een tijdelijke Adviescommissie Stimulering Nieuwe Technologie en Onderwijs, 1988-1992; 844; 1 pak
        - Verzoek van de Stichting Evangelische Hogeschool om de deeltijd opleidingen tot leraar Geschiedenis en Godsdienst tweede graad om te zetten in voltijdse opleidingen, met daarop een positieve reactie van de Inspectie Hoger Onderwijs (HO), met bijlagen, 1989-1990; 845; 1 pak
        - Verzoek van de Theologische Hogeschool vanwege de Gereformeerde Bond in de Nederlandse Hervormde (gereformeerde) Kerk te Zeist tot aanwijzing, volgens artikel 171 WHBO, van een niet bekostigde deeltijdopleiding in godsdienst en pastoraal werk en een opleiding tot godsdienstleraar eerste graad, met daarop een positieve reactie van de Onderwijsraad, met bijlagen, 1989-1990; 846; 1 omslag
        - Het verder ontwikkelen van de Educatieve Faculteiten ter ondersteuning en nadere uitwerking van het beleid ten aanzien van de profilering van het leraarschap in kwalitatieve zin, de tekorten en overschotten van leraren in bepaalde vakken en sectoren, de wervingskracht van het beroep en de positie van de educatieve sectoren in het HBO, met bijlagen, 1989-1991; 847; 1 pak
        - Ingekomen en minuten van uitgaande stukken inzake de lerarenopleidingen aan de Hogescholen toegespitst op het wettelijk vastleggen van de beroepsvereisten voor leraren, de praktijkonderbouwing van de lerarenopleidingen Beroepsonderwijs en de inrichting van de cursussen didactiek voor beginnende HBO docenten, met bijlagen, 1990-1991; 848-850; 3 omslagen
          5.062-0223-01 Minister van Onderwijs
          - HBO didactische cursus, met het rapport "Doorstroom programma's: een eerste verkenning", opgesteld door de Inspectie van het Hoger Onderwijs 1989-1991, 848; 1 omslag
          - Beroepsvereisten voor leraren 1990-1991, 849; 1 omslag
          - Beroepsonderwijs 1990-1991, 850; 1 omslag
        - Het vaststellen van de voorlopige rijksbijdragen voor 1991 en het aanvragen van die voor 1992 volgens artikel 142 van de Wet op het Hoger Beroepsonderwijs (WHBO), alsmede het vaststellen, onder voorbehoud, van de rijksbijdragen voor nascholing volgens lid 1 van voorgenoemd artikel, met bijlagen, 1990-1991; 851-856; 6 omslagen
          5.062-0040-01 Minister van Onderwijs
          - Utrecht: Hogeschool Midden Nederland, Katholieke Pedagogische Hogeschool "Domstad" en de Protestants Christelijke Hogeschool "Marnix Academie" 1990-1991, 851; 1 omslag
          - Venlo: Hogeschool Venlo 1990-1991, 852; 1 omslag
          - Vlissingen: Hogeschool Zeeland 1990-1991, 853; 1 omslag
          - Zwolle: Christelijke Hogeschool Windesheim, Gereformeerde Hogeschool voor Beroepsonderwijs en Katholieke Pabo Zwolle 1990-1991, 854; 1 omslag
          - Zeist: Vrije Pedagogische Academie 1990-1991, 855; 1 omslag
          - Tilburg: Hogeschool Katholieke Leergangen 1991, 856; 1 omslag
        - Het bepalen, door de Hoofdinspecteur Hoger Onderwijs en de Adjunct Directeur Landbouwonderwijs, van de vooropleidingseisen aan de instroom HBO, 1991; 857; 1 omslag
          5.062-0001-01 Minister van Onderwijs
        - Het weigeren van medewerking aan het inspectie onderzoek "Studeerbaarheid HBO" door de Hogescholen Haarlem, Alkmaar, Amsterdam en de Algemene Hogeschool Amsterdam, 1991; 858; 1 omslag
        - Het vaststellen van de regelgeving met betrekking tot de Rijkshogeschool Maastricht, alsmede de deelname van die Rijkshogeschool aan het inspectie onderzoek "De positie van de allochtonen in het HBO" en stukken betreffende het ontslag van een medewerker, 1991; 859; 1 omslag
          Beperking openbaarheid tot 2070
        - Het tot stand komen van en de ondertekening door de staatssecretaris enerzijds en vertegenwoordigers van de zes landelijke verzorgingsinstellingen, verenigd in de Stuurgroep Verzorging Informatietechnologie (SVI), anderzijds van het Protocol betreffende de afronding van de PRINT activiteiten in het Beroepsonderwijs en het regelen van de betrokkenheid bij het PRESTO project van laatst genoemden, met bijlagen, 1991; 860; 1 omslag
        - Het voorstel aan de minister om af te zien van het evaluatieplan van de Inspectie Hoger Onderwijs alsmede het standpunt van de Inspectie inzake de bestuurlijke hantering van de kwaliteitszorg, 1993; 861; 1 omslag
        - Het controleren van de leerlingentellingen bij de SVM instellingen, de vormingsinstituten en de instellingen voor beroepsbegeleidend onderwijs, met aanbiedingsbrief, 1993; 862; 1 omslag
          5.062-0061-01 Minister van Onderwijs
        - Het geven van commentaar op de analyse van de bestuurlijke reacties met betrekking tot de rapporten opgesteld door de directie HBO van de visitaties maritiem officier, HBOV, bedrijfseconomie en drama uit 1991, met bijlagen, 1993-1994; 863; 1 omslag
        - Het wijzigen van het ontwerp HOOP 1994, alsmede een overzicht van de voornemens in HOOP 1994, met aanbiedingsbrief, 1993-1994; 864; 1 omslag
        - Advies van de Hoofdinspecteur aan de minister inzake de noodzaak tot het opstellen van een nieuw curriculum voor het vak Materiaalkundig Ingenieur, voortvloeiend uit de zorg over de kwaliteit van het onderwijs aan de Technische Universiteit te Delft (TUD), met bijlage, 1994; 865; 1 omslag
      - Betrekkingen tot andere lichamen, C.4.4.2
        - "Rapport inzake de grondslagen van een Planningwet voor wat betreft het Hoger Beroepsonderwijs", opgesteld door een door de minister ingestelde werkgroep met als taak het toetsen van de Wet Onderwijsplanning aan reeds bestaande wetten, alsmede een voorlopige conclusie, [1974]; 866; 1 omslag
        - Het instellen, samenstellen en functioneren van de Werkgroep CIPO, voor het regelen van de procedurele kwesties rond de integratie PA/OK, met bijlagen, 1977-1979; 867; 1 omslag
        - "Toelaatbaarheid HBO", opgesteld door de Werkgroep Toelaatbaarheid Hoger Beroepsonderwijs (HBO), met bijlagen, 1980; 868; 1 omslag
        - Het samenstellen van de Vak Programmacommissie voor de MO opleidingen, alsmede het "Rapport van de Subcommissie Eindtermen Fries MO - A", 1981, met stukken betreffende de eindtermen van andere MO Lerarenopleidingen en de universitaire MO opleidingen, met bijlagen, 1980-1984; 869; 1 pak
        - Het terugtrekken van het ministerie als participant in het Overlegorgaan School en Sport (OSS), alsmede de continuering van het Project School en Sport, met het "Evaluatie verslag van de schoolsportontwikkeling vanuit het Overlegorgaan voor School en Sport. Projectperiode: 1 november 1982 - 30 oktober 1985", met bijlagen, 1982-1986; 870; 1 omslag
        - Het instellen van de Adviesraad voor het Hoger Onderwijs, met bijlagen, 1985; 871; 1 omslag
        - Het tot stand komen van de fusie tussen de Haagse en Utrechtse instituten Tolk-vertaler (COCTV), 1989; 872; 1 omslag
        - Ingekomen en minuten van uitgaande stukken van financiële aard van het Projectbureau NaBont (Project Nascholing Docenten Beroepsonderwijs in Nieuwe Technologieën), met de "Financiële Verantwoording 1990", met bijlagen, 1989-1991; 873; 1 omslag
        - Het in- en samenstellen door de staatssecretaris, als positieve reactie op het verzoek van een kamerlid, van de Commissie Toekomst Leraarschap (ook wel Commissie Leraarschap of Adviescommissie Leraarsberoep genoemd), een zogenaamde "brede commissie" over de lerarenopleidingen en allerlei aspecten van het beroep van leraar, met bijlagen, 1990-1991; 874; 1 omslag
        - "Evaluatie verplegingswetenschap", 1993, rapport opgesteld door de door de minister ingestelde Commissie Verplegingswetenschap inzake het wetenschappelijk karakter van de opleiding, met bijlagen, 1993-1994; 875; 1 omslag
        - "Evaluatie IDP - Nijenrode", 1994, eindrapport opgesteld door de commissie van die naam die in overleg met Nijenrode door de Inspectie Hoger Onderwijs is ingesteld, met bijlagen, 876; 1 omslag
      - Wet- en regelgeving, C.4.4.3
        - Het voorbereiden van een AMvB inzake het regelen van de eindexamens van het Hoger Technisch Onderwijs Nieuwe Stijl, waaronder die van de Hogere Technische dag en avondscholen, de Hogere Textielscholen, de Hogere Technische school voor de Confectie industrie en de Vakschool voor de Leder en Schoenindustrie te Waalwijk, 1968-1969; 877; 1 pak
          5.062-0023-01 Minister van Onderwijs
        - Het tot stand komen van het KB van 29 juni 1970 (Stb. 352) houdende de regeling van de eindexamens aan dagscholen voor HEAO (Eindexamenbesluit HEAO), met bijlagen, 1969-1971; 878; 1 pak
        - Advies aan de minister inzake het concept Invoeringswet Hoger Beroepsonderwijs (HBO), 1984; 879; 1 stuk
        - MB's van 11 januari 1988 en 24 april 1989 inzake het beëindigen van de bekostiging van de (deeltijd)opleidingen tot leraar in het Voortgezet Onderwijs aan de Noordelijke Hogeschool Leeuwarden, alsmede stukken betreffende het erkennen van de nevenvestigingen van de Stichting Lerarenopleiding Ubbo Emmius te Groningen in de gemeenten Leeuwarden en Haren, met bijlagen, 1984-1991; 880; 1 omslag
        - KB van 14 mei 1987 inzake het ongegrond verklaren van het beroep van het Christelijk opleidingsinstituut voor onderwijsgevenden op reformatorische grondslag "De Driestar" te Gouda tegen de beslissing van de minister om de MO opleidingen Engelse en Nederlandse taal, pedagogiek en wiskunde niet te bekostigen, met bijlagen, 1985-1987; 881; 1 omslag
        - MB van 19 januari 1987 inzake het overdragen van het bestuur van de Rijksopleidingsschool voor leraren Basisonderwijs te Middelburg aan de Stichting Hogeschool Zeeland (SHZ) te Vlissingen, met bijlagen, 882; 1 omslag
          5.062-0128-01 Minister van Onderwijs
        - MB van 11 januari 1988 inzake het met ingang van 1 augustus beëindigen van de bekostiging van de opleiding tot leraar 1e graad in de pedagogiek voor het Voortgezet Onderwijs in Amsterdam, Eindhoven, 's-Gravenhage en Tilburg, met bijlagen, 1987-1988; 883; 1 omslag
        - Het tot stand komen van het MB van 1 augustus 1992 inzake het bekostigen van de Vrije Pedagogische Academie te Zeist voor de periode van 4 jaar volgens artikel 166, lid 6, van de Wet op het Hoger Beroepsonderwijs (Stb. 1986, 289), met bijlagen, 1987-1992; 884; 1 omslag
          5.062-0095-01 Minister van Onderwijs
        - Het tot stand komen van een aanwijzigingsprocedure met betrekking tot de Wet op het Hoger Beroepsonderwijs, met bijlagen, 1989; 885; 1 omslag
        - Advies inzake het verlenen per 1 augustus 1989 van de HBO status aan de Stichting Amsterdamse Ballet Academie (SABA) tot aanwijzing ex artikel 171 van de Wet op het Hoger Beroepsonderwijs en het verlenen van de HBO status, met bijlagen, 886; 1 omslag
        - Het tot stand komen van de regeling van de beschikking bekostiging HBO voorzieningen 1990-1993 op de Domstad Academie te Utrecht, 1989-1993; 887; 1 omslag
          5.062-0060-01 Minister van Onderwijs
        - Het tot stand komen van de regeling van de beschikking bekostiging HBO voorzieningen op de Katholieke PABO te Zwolle, 1989-1995; 888; 1 omslag
        - Minuten van uitgaande stukken inzake de financiële implicaties voor de Hogeschool Katholieke Leergangen te 's-Hertogenbosch ten aanzien van de uitvoering van het MB van 30 september 1990 houdende de vaststelling van de beschikking bekostiging HBO voorzieningen 1991-1994 als bedoeld in artikel 121, eerste lid, van de Wet op het Hoger Beroepsonderwijs (WHBO), 889; 1 omslag
        - Ontwerpbesluit inzake het wijzigen van het uitvoeringsbesluit WHBO, met betrekking tot het aanwijzen van bewijzen van bekwaamheid en de bijbehorende bewijzen van de didactische voorbereiding van de docenten aan de lerarenopleidingen, concept, met bijlagen waaronder de nota van toelichting, 1990-1991; 890; 1 omslag
        - Het tot stand komen van een ministeriële regeling inzake de te volgen procedure bij de toelating van onderdanen van de Europese Gemeenschap met een buitenlands HO diploma tot het beroep van leraar/docent bij het Nederlandse HBO, 1991; 891; 1 pak
          5.062-0025-01 Minister van Onderwijs
      - Kamervragen, C.4.4.4
        - Kamervragen inzake de ontruiming van de gebouwen van het Centraal Instituut voor Opleiding van Sportleiders, met bijlagen, 1971; 892; 1 omslag
        - (Kamer)vragen inzake de onderwijsbevoegdheid van de register ingenieur ten opzichte van de HTS'er, alsmede het regelen van de opleidingen ter verkrijging van de onderwijsbevoegdheid, met bijlagen, 1975, 1979; 893; 1 omslag
        - Kamervragen inzake de aanwezigheid van anti Amerikaanse tendensen bij het vredesonderwijs en het onderwijs over internationale betrekkingen, 1984; 894; 1 omslag
        - Kamervragen inzake het aanwijzen van Zwolle en Leeuwarden als plaatsen voor de MO opleiding godsdienst, 1984; 895; 1 omslag
        - Kamervragen inzake het mislukte project van het Gewestelijk Arbeidsbureau te Amsterdam om vrouwen met een opleiding op HBO niveau om te scholen tot derde graad lerares Consumptieve Technieken op LBO scholen, met bijlagen, 1985-1988; 896; 1 omslag
        - Kamervragen inzake het tekort aan bevoegde leraren in het Lager en Middelbaar Technisch Onderwijs, 1987; 897; 1 omslag
        - Kamervragen inzake de erkenning van een MO opleiding theologie, met bijlagen, 1987-1988; 898; 1 omslag
        - Kamervragen inzake een eventuele tweedeling in de opleiding van leraren voor het Basisonderwijs en het al dan niet bekostigen van de zelfstandige PABO 's, alsmede het verzoek van de Studentenraad van de Ichtus Hogeschool om een officiële propedeuseverklaring, 1987-1988; 899; 1 omslag
        - Kamervragen inzake het dreigende lerarentekort in de klassieke talen en de aanzuigende werking van het bedrijfsleven op de tweedegraads leraren wiskunde, natuurkunde en scheikunde, met bijlagen, 1988; 900; 1 omslag
        - Kamervragen inzake de inschrijfduur voor de studenten van de Hogere Beroepsopleiding (HBO) en de Nieuwe Lerarenopleiding (NLO), Oude Stijl, naar aanleiding van de interpretatie van de Harmonisatiewet (Stb. 1988, 334) en het vonnis Wijhholt, 1989; 901; 1 omslag
        - Kamervragen inzake het budget voor en de voortgang van het Project Nascholing Docenten Beroepsonderwijs in Nieuwe Technologieën (NaBont), met bijlagen, 1990; 902; 1 omslag
        - Kamervragen inzake de rechtmatigheid van het aan Research voor Beleid BV te Leiden uitbestede onderzoek naar de PRINT projecten in het Beroepsonderwijs, alsmede de wijze waarop het project wordt beoordeeld en de voorwaarden van de overdracht aan PRESTO management, met bijlagen, 1990-1991; 903; 1 omslag
        - Kamervragen inzake de tijdelijke financiële aanvulling van de tekortvakken Nieuwe Lerarenopleiding (NLO), met bijlagen, 1990-1991; 904; 1 omslag
      - Verslaggeving, C.4.4.5
        - Verslagen van de bezoeken van de Inspectie aan de Rijks, RK, Christelijke, Gereformeerde en Gemeentelijke Kweekscholen voor de opleiding van onderwijzers en onderwijzeressen over de jaren 1959-1962, 1960-1963; 905; 1 omslag
        - Verslagen van de bezoeken van individuele inspecteurs aan de Rijks, RK, Christelijke, Gereformeerde en Gemeentelijke Kweekscholen voor de opleiding van onderwijzers en onderwijzeressen over de jaren 1959-1962, 1961-1969; 906-909; 4 omslagen
          Geordend op naam van de inspecteur
          - Verslagen en jaarverslag over 1964 van TH. Hadderingh 1961-1968, 906; 1 omslag
          - Verslagen en jaarverslagen van H.J. Carpay 1962, 1964-1965, 907; 1 omslag
          - Verslagen en jaarverslagen van Huyskamp 1963-1967, 1969, 908; 1 omslag
          - Verslagen van A. Duyser 1965-1967, 1969, 909; 1 omslag
        - "Opmerkingen en voorstellen met betrekking tot de reorganisatie van het Hoger Technisch Onderwijs", advies opgesteld door de Inspectie HTO, met bijlagen, 1967-1970; 910; 1 omslag
        - Verslag van de interne bespreking gehouden op het kantoor van de Inspecteur Generaal van het Onderwijs inzake de herstructurering van de Handelsavondscholen, alsmede notulen van de vergaderingen over het Handelsavondonderwijs, met bijlagen, 1969-1971; 911; 1 omslag
        - Het tot stand komen van de concept beleidsnotitie ICO structuuradvies "Advies over de structuur van een lerarenopleiding voor het Basisonderwijs", met bijlagen, 1975-1979; 912; 1 omslag
        - Nota inzake de wijze van invoering van de nota "Hoger Onderwijs in de Toekomst", met bijlagen, 1976; 913; 1 omslag
        - Notitie inzake het verbinden van de in de publiciteit gekomen "agogisch theologische opleiding" aan de Sociale Academie "De Horst" te Driebergen, met aanbiedingsbrief, 1984; 914; 1 omslag
        - "Naar een nieuw bekostigingssysteem voor het HBO", advies van de Directie Beleidsinstrumentatie afdeling Planning en Bekostiging (HW/BI/PB), met bijlagen, 1984; 915; 1 omslag
        - "Beschrijving van de toestand van het onderwijs op Sociale Academies", rapport opgesteld door de Rijksinspectie voor het Hoger Sociaal Pedagogisch Onderwijs, met aanbevelingen op beleidsniveau, met bijlagen, 1984; 916; 1 omslag
        - Nota "Academisering in de eerste lijn en ambulante geestelijke gezondheidszorg", met bijlagen, 1984; 917; 1 omslag
        - Het evalueren van de vooropleiding voor dans en muziek verbonden aan het Koninklijk Conservatorium te Den Haag, met bijlage, 1984; 918; 1 omslag
        - Notitie inzake de knelpunten van de opleiding tot leraar in het Technisch Beroepsonderwijs, alsmede de concept beleidsnotitie over de opleiding tot leraar Technische vakken voor het Beroepsbegeleidend Onderwijs, met bijlagen, 1984-1985; 919; 1 omslag
        - Advies inzake de concept beleidsnotitie opleiding leraar technische vakken voor het Beroepsbegeleidend Onderwijs, alsmede het commentaar van de Inspectie op het COLEBO advies, met bijlagen, 1984-1985; 920; 1 omslag
        - "Beschrijving van de toestand van het onderwijs aan de Sociale Academies", rapport opgesteld door de Rijksinspectie voor het Hoger Sociaal Pedagogisch Onderwijs, met bijlagen, 1984-1985; 921; 1 pak
          Rapport in tweevoud
        - "Besteding van extra formatie in de PABO", rapportage opgesteld door de CHI opleidingen onderwijsgevenden, naar aanleiding van een onderzoek ingesteld door de Inspectie Opleidingen Onderwijsgevenden, met bijlagen, 1985; 922; 1 omslag
        - Derde kwartaalrapportage van de Inspectiecolleges HBO en Opl O, met rapportages over incidentele onderwerpen uit verschillende categorieën van de HBO opleidingen, de stand van zaken bij de STC operatie en een summier overzicht inzake het voorbereiden van het instellingswerkplan, met bijlagen, 1985; 923; 1 omslag
        - Nota van de Inspectie inzake de HOS problematiek bij het Nederlands Genootschap tot Opleiding van Leraren voor het Beroepsonderwijs, met aanbiedingsbrief, 1985; 924; 1 omslag
        - Reactie van de Inspectie naar aanleiding van een artikel in De Volkskrant over het door de Inspectie HBO opstellen en verspreiden van de verslagen met betrekking tot de eindexamens bij de onder hun verantwoordelijkheid vallende opleidingen, met bijlagen, 1985; 925; 1 omslag
          5.062-0327-01 Minister van Onderwijs
        - Advies van de Inspectie Opleidingen Onderwijsgevenden inzake de ACHODLO rapporten "De opleiding van onderwijsgevenden in de lichamelijke opvoeding" van 14 november en "Deeltijds Opleidingen" van 14 december 1985, alsmede het advies over de notitie "Vakbegeleid Basisonderwijs" van maart 1986, met bijlagen, 926; 1 omslag
        - "Het onderwijs in het vakgebied "Rekenen en Wiskunde" op de PABO", 1987, rapport opgesteld door de Inspectie Opleiding Onderwijsgevenden, met de concept beleidsnotitie van de minister met betrekking tot het onderwijs in rekenen en wiskunde aan de opleiding voor leraar Basisonderwijs, met bijlagen, 1986-1987; 927; 1 omslag
        - "De examens fysiotherapie 1986 van zes opleidingen in Zuid - West Nederland", rapport opgesteld door de Inspectie, met bijlagen, 1986-1987; 928; 1 omslag
        - "De Theaterschool Amsterdam en de opvoering van het toneelstuk "Het vuil, de stad en de dood" van Rainer Werner Fassbinder", rapport opgesteld door de Inspectie Hoger Onderwijs, met bijlagen, 1987; 929; 1 omslag
        - "Inspectierapport 19. DE PABO en de brede bekwaamheid", 1987, opgesteld door de Inspectie Hoger Onderwijs, met bijlagen, 1987-1988; 930; 1 omslag
        - "Verslag van een inspectieonderzoek bij de tweedegraads deeltijd lerarenopleiding Arabisch van de Algemene Hogeschool Amsterdam", [1988], opgesteld door de Inspectie Hoger Onderwijs, met bijlagen, 1987-1988; 931; 1 omslag
        - "Rapportage onderzoek naar stand van zaken meerjarenproject: Naar een meer intercultureel gericht onderwijs aan de Nederlandse Lerarenopleidingen (NLO 's)", met begeleidend schrijven, 1988; 932; 1 omslag
        - "Evaluatie onderzoek herstructurering laboratoriumonderwijs" deel I, II en III, rapport opgesteld door de Inspectie Hoger Onderwijs Laboratoriumonderwijs, met bijlagen, 1988; 933; 1 pak
          Deel 1 in tweevoud
        - "Inspectierapport 28. Nederlandse taal en letterkunde op de PABO", opgesteld door de Inspectie als vervolg op het rapport over de stand van zaken naar het onderwijs in rekenen en wiskunde, met bijlagen, 1988; 934; 1 omslag
        - "Instellingswerkplan en voorschriften voor eindtermen PABO", rapport opgesteld door de Inspectie Hoger Onderwijs, met bijlagen, 1988; 935; 1 omslag
        - "De NLO (Nederlandse Lerarenopleiding) Eindhoven", z.d, verslag van een evaluatieonderzoek opgesteld door de Inspectie Hoger Onderwijs, met bijlagen, 1988; 936; 1 omslag
        - "Instellingswerkplan en voorschriften voor eindtermen PABO", 1988, rapport opgesteld door de Inspectie Hoger Onderwijs, alsmede stukken betreffende het Imagoproject PABO, met bijlagen, 1988-1989; 937; 1 pak
        - "Verslag van een inspectieonderzoek bij de tweedegraads deeltijd lerarenopleiding Turks van de Hogeschool Rotterdam EO", verslag opgesteld door de Inspectie Hoger Onderwijs, met aanbiedingsbrief, 1989; 938; 1 omslag
        - "Verslag van een onderzoek naar de bevoegdheid van PABO docenten", verslag opgesteld door de Inspectie Hoger Onderwijs, met bijlagen, 1989; 939; 1 omslag